【裁判字號】    97,上訴,3076
【裁判日期】    970716
【裁判案由】    毒品危害防制條例
【裁判全文】
臺灣高等法院刑事判決                97年度上訴字第3076號
上  訴  人
即  被  告  甲○○
                    （現於臺灣臺北監獄台北分監）
上列上訴人因違反毒品危害防制條例案件，不服臺灣板橋地方法
院97年度訴字第615號，中華民國97年5月29日第一審判決（起訴
案號：臺灣板橋地方法院檢察署96年度毒偵字第9187號），提起
上訴，本院判決如下：
    主  文
上訴駁回。
    事實及理由
一、依刑事訴訟法第350條、第361條、第362條、第367條規定，
    不服地方法院之第一審判決而上訴者，須提出上訴書狀，並
    應敘明具體理由，為上訴必備之程式；其所提出之書狀未敘
    述上訴理由，或僅曾以言詞陳述上訴理由者，均應於上述期
    間屆滿後20日內補提理由書於第一審法院。第一審法院經形
    式審查，認逾期未補提上訴理由者，應定期間先命補正：逾
    期未補正者，為上訴不合法律上之程式，應以裁定駁回。倘
    已提出上訴理由，但所提非屬具體理由者，則由第二審法院
    以上訴不何法律上之程式，判決駁回。而所謂具體理由，必
    係依據卷內既有訴訟資料或提出新事證，指摘或表明第一審
    判決有何採證認事、用法或量刑等足以影響判決本旨之不當
    或違法，而構成應予撤銷之具體事由，始克當之（例如：依
    憑證據法則具體指出所採證據何以不據證據能力，或依憑卷
    證資料，明確指出所為證據證明力之判斷如何違背經驗、論
    理法則）；倘僅泛言原判決認定事實錯誤、違背法令、量刑
    失之過重過輕微，而未依上揭意旨指出具體事由，或形式上
    雖已指出具體事由，然該事由縱使屬實，亦不足以認為原判
    決有何不當或違法者（例如：對不具有調查必要性之證據，
    法院未依聲請調查亦未說明理由，或援用證據不當，但除去
    該證據仍應為同一事實之認定），皆難謂係具體理由，俾與
    第二審上訴制度旨在請求第二審法院撤銷、變更第一審不當
    或違法之判決，以實現個案救濟之立法目的相契合，並節制
    濫行上訴（參照最高法院97年度台上字第892 號刑事判決意
    旨）。
二、本件被告不服原審判決，提起上訴，其於民國（下同）97年
    6月13 日提出上訴狀及同年月20日所提補充上訴理由狀稱：
    「被告此次又違反毒品危害防制條例之罪，經量處有期徒刑
    捌月、伍月，定執行刑為壹年，量刑顯然過重，參照德、日
    等國均將竊盜、搶奪犯列為習慣犯、常業性，與我國毒品犯
    成癮性相同，被告再犯本罪，實屬無奈，犯後亦具悔意，本
    件量刑確屬過重」云云。
三、查原審判決係認定：「被告前因施用毒品案件，經本院裁定
    令入戒治處所施以強制戒治，又因竊盜案件，於民國（下同
    ）94年1月3日經本院以93年度易字第1050號判處有期徒刑 7
    月確定，其強制戒治部分，於94年5 月31日停止其處分釋放
    出所執行完畢，並於94年6 月15日經檢察官以94年度戒毒偵
    字第235 號為不起訴處分確定，另接續執行上開徒刑部分後
    ，於94年12月30日執行完畢。仍不知悔改，於上揭強制戒治
    執行完畢釋放後5 年內，另基於施用第一級、第二級毒品之
    犯意，分別於96年11月8日白天時，在臺北縣板橋市○○街5
    巷1號1樓住處，先將海洛因粉末滲生理食鹽水置於針筒後注
    射手臂之方式，施用第一級毒品海洛因；再將安非他命置於
    玻璃吸食器燒烤之方式，施用第二級毒品甲基安非他命。嗣
    於96年11月8日晚間7時30分許，在臺北縣板橋市○○路○ 段
    29巷口，因形跡可疑，為警盤查而查獲，並扣得第二級毒品
    甲基安非他命1包（淨重0.46公克，因鑑驗使用0.011公克，
    驗餘淨重0.449 公克）。」等情，以被告所為係毒品危害防
    制條例第10條第1項、第2項之罪，其持有第一級毒品海洛因
    、第二級毒品安非他命之低度行為，均為施用毒品之高度行
    為所吸收，不另論罪。又被告所犯前揭二罪名間，犯意各別
    ，罪名有異，應分論並罰，並定其應執行刑。再被告有如犯
    罪事實欄所載之論罪科刑執行情形，有刑案資料查註紀錄表
    在卷可稽，其於有期徒執行完畢後，5年以內故意再犯本件
    有期徒刑以上之罪，為累犯，所犯2罪名各依刑法第47條第1
    項之規定加重其刑，而就被告施用第一級毒品部分，量處有
    期徒刑捌月；就被告施用第二級毒品部分，量處有期徒刑伍
    月，定其應執行刑為有期徒刑壹年。至於被告上開上訴理由
    狀所稱: 「毒品犯具成癮性，被告再犯本罪，實屬無奈，本
    件量刑確屬過重」，原審判決已詳細記載其審酌科刑之一切
    情狀之理由稱：「審酌被告前有施用毒品之犯行，仍不知悔
    悟，故態復萌，再次施用毒品，無視於毒品對於自身健康之
    戕害及國家對於杜絕毒品犯罪之禁令，惟審酌被告犯後坦承
    犯行，態度尚佳，及施用毒品者均具有相當程度之生理成癮
    性及心理依賴性，戒除不易，且犯罪心態與一般刑事犯罪之
    本質不同，非難性較低等一切情狀，量處如主文所示之刑，
    以資懲儆」（原審判決第2 頁），故原審判決已就量刑刑度
    詳為審酌，並敘明理由，被告上訴意旨僅空泛稱：「被告犯
    本罪實屬無奈，本案量刑確屬過重」云云，尚不足以影響原
    審判決量刑刑度之本旨，亦不足以認為原審判決有何不當或
    違法，核非上開法條規定之上訴應敘述之具體理由，此外被
    告亦未具體指摘原審判決關於認定事實、適用法律及量刑等
    事項，究竟有何違法或不當之具體情形。揆諸上開說明，本
    件上訴未敘述具體理由及不合法律上之程式，應予駁回，並
    不經言詞辯論為之。
據上論斷，應依刑事訴訟法第367條前段、第372條，判決如主文
。
中    華    民    國    97    年    7     月    16    日
                  刑事第三庭  審判長法  官  蔡秀雄
                                    法  官  謝靜恒
                                    法  官  許文章
以上正本證明與原本無異。
施用第一級毒品部分如不服本判決，應於收受送達後十日內向本
院提出上訴書狀，其未敘述上訴之理由者並得於提起上訴後十日
內向本院補提理由書（均須按他造當事人之人數附繕本）。
施用第二級毒品部分不得上訴。
                                    書記官  蔡慧娟
中    華    民    國    97    年    7     月    16    日


司法院資訊處製作；財團法人民間司法改革基金會備份。
